【裁判字號】    95,親,27
【裁判日期】    950705
【裁判案由】    確認親子關係不存在
【裁判全文】
臺灣桃園地方法院民事判決                95年度親字第27號
原      告  甲○○
被      告  乙○○
兼上列一人
法定代理人  丙○○    住同上
上列當事人間提起否認子女事件，於民國95年6 月21日辯論終結
，本院判決如下：
    主  文
確認被告乙○○（男；民國93年5 月30日出生）非被告丙○○自
原告受胎所生之婚生子。
訴訟費用由被告負擔。
    事  實
甲、原告方面：
一、聲明：求為判決如主文第1 項所示。
二、陳述：原告與被告丙○○於民國90年6 月22日結婚，雙方至
    今尚未離婚。被告丙○○於93年5 月30日產下被告乙○○，
    依近代醫學推算婦女生產胎期，最近為181 日，遲則302 天
    ，此為我民法第1062條規定之受胎期間。被告丙○○受胎期
    間乃在兩造婚姻關係存續中，但實際上被告丙○○受胎期間
    ，並未與原告同居生活，是故被告乙○○並非被告丙○○自
    原告受胎甚明。而被告丙○○於91年底就離家出走，去向不
    明，故其產下被告乙○○時，原告並不知情，直至94年10月
    時，原告始知悉被告乙○○之出生。為此，爰依民法第1063
    條之規定，提起本件訴訟。
乙、被告方面：
一、聲明：對於原告起訴並無意見。
二、陳述：對於原告起訴主張之事實及親子血緣鑑定報告並無意
          見，且被告乙○○出生時，被告丙○○並未告知原告
          關於被告乙○○出生之事實，故原告確實在94年10月
          份始知悉被告乙○○出生之事。
丙、本院依職權囑託財團法人長庚紀念醫院林口分院為親子血緣
    鑑定。
    理  由
一、本件原告起訴主張原告與被告丙○○於90年6 月22日結婚，
    雙方婚姻尚在存續中，而被告丙○○於93年5 月30日產下被
    告乙○○之事實，業據原告提出戶籍謄本等件為證，自堪信
    原告主張為真實。又原告主張被告乙○○並非被告丙○○自
    原告受胎所生之子女一節，業據財團法人長庚紀念醫院林口
    分院鑑定原告與被告乙○○間之血緣關係，結果為「根據
    D8S1179 ，D21S11，D7S820，TH01，D19S433 ，TPOX，D18S
    51等位點之遺傳標記分析結果，可以排除〝甲○○是乙○○
    的親生父親〞。（十五重排除）」此有財團法人長庚紀念醫
    院林口醫學中心臨床病理科於95年5 月18日所發之（95）長
    庚院法字第0172號親子鑑定報告附卷可稽，原告此部份主張
    ，應堪信為真實。
二、按從子女出生日回溯第181 日起至第302 日止為受胎期間。
    又妻之受胎，係在婚姻關係存續中，推定其所生子女為婚生
    子。前項推定，如夫妻之一方能證明妻非自夫受胎者，得提
    起否認之訴。但應於知悉子女出生之日起，1 年內為之，此
    民法第1062條第1 項、第1063條分別定有明文。經查，被告
    乙○○出生之時間既在原告與被告丙○○婚姻存續期間，依
    法應推定被告乙○○為原告與被告丙○○之婚生子。然查，
    被告乙○○非被告丙○○自原告處受胎所生之子，已如前述
    。且因原告於94年10月始知悉被告乙○○出生之事實，其於
    95年2 月8 日提起本件否認子女之訴，此有本院之收文章附
    卷可查，其乃知悉被告乙○○出生之日起1 年內提起本件訴
    訟，並未逾前條除斥期間之規定，故原告本件之請求，於法
    有據，應准許之。
三、據上論結，本件原告之訴為有理由，依民事訴訟法第78條，
    判決如主文。
中    華    民    國    95    年    7     月     5    日
               臺灣桃園地方法院家事法庭
                                 法  官  田玉芬
以上正本係照原本作成。
如對本判決上訴應於判決送達後20日內向本院提出上訴狀。
中    華    民    國    95    年    7     月     6    日
                                 書記官  邱志堅


司法院資訊處製作；財團法人民間司法改革基金會備份。
